【裁判字號】    98,交聲,49
【裁判日期】    980110
【裁判案由】    違反道路交通管理處罰條例聲明異議
【裁判全文】
臺灣桃園地方法院交通事件裁定        98年度交聲字第49號
原處分機關  交通部公路總局新竹區監理所中壢監理站
異  議  人
即受處分人  甲○○
上列異議人即受處分人因違反道路交通管理處罰條例案件，不服
交通部公路總局新竹區監理所中壢監理站中華民國97年12月3 日
壢監裁字第裁53-DB0000000號違反道路交通管理事件裁決書所為
之處分（原舉發案號：桃園縣政府警察局97年11月17日桃警局交
字第DB0000000 號），聲明異議，本院裁定如下：
    主  文
異議駁回。
    理  由
一、原處分意旨略以：異議人即受處分人甲○○（下稱異議人）
    所有之7887-GV 號自用小客車於民國97年10月17日16時18分
    ，在桃園縣桃園市○○街145 號前「佔用公車站牌前違停（
    違規停車拖吊）」違反道路交通管理事件，為桃園縣政府警
    察局交通隊以桃警局交字第DB0000 000號通知單（下稱原舉
    發單）逕行舉發，並移送交通部公路總局新竹區監理所中壢
    監理站（下稱原處分機關）以壢監裁字第裁53-DB0000000號
    違反道路交通管理事件裁決書，依道路交通管理處罰條例第
    56條第1 項第1 款之規定裁處異議人罰鍰新臺幣（下同）90
    0 元之處分。
二、異議意旨略以：異議人對伊所有之車牌號碼7887-GV 號自用
    小客車於上揭時間停放於上開地點之事實並不爭執，但該地
    點之公車站牌已停用多年，且無劃製標線，實質上確係不存
    在，實質上不存在的公車站牌，應不適用道路交通管理規則
    ，故為此聲明異議等語。
三、按受處分人不服道路交通管理處罰條例第8 條所定主管機關
    所為之處罰者，得於接到裁決書之翌日起20日內，向管轄地
    方法院聲明異議，道路交通管理處罰條例第87條第1 項定有
    明文。又交通法庭認聲明異議不合法律上之程式，且無從補
    正者，應以裁定駁回之，道路交通案件處理辦法第18條亦有
    明文。再按汽車駕駛人停車時，有在禁止臨時停車處所停車
    之情形者，處600 元以上1,200 元以下罰鍰。道路交通管理
    處罰條例第56條第1 項第1 款定有明文。次按汽車臨時停車
    時，交岔路口、公共汽車招呼站10公尺內、消防栓、消防車
    出入口5 公尺內不得臨時停車，此為道路交通安全規則第
    111 條第1 項第2 款所明訂。
四、經查：
(一)異議人係對於交通部公路總局新竹區監理所中壢監理站97
    年12月3 日壢監裁字第裁53-DB0000000號違反道路交通管理
    事件裁決書聲明異議，而前開裁決書業已於97年12月4 日送
    達異議人桃園縣平鎮市○○路301 巷18號4 樓之4 之住所，
    由異議人住所之公寓大廈管理員收受等情，有上開裁決書、
    送達證書各1 份（分別見本院卷第5 頁、第6 頁）附卷可憑
    ，則異議人如對原處分機關所為之上開裁決不服欲提出聲明
    異議，應自收受上開裁決書之翌日即97年12月4 日起算至97
    年12月27日止（加計在途期間3 日），其異議期間即告屆滿
    ，惟異議人竟遲至97年12月31日始具狀聲明異議，本件聲明
    異議已逾20日之法定期間，不合法律上之程式，且無從補正
    使其合法，揆諸前開說明，自應予以駁回。
(二)異議人雖以上詞置辯，然查異議人所有之車牌號碼7887-GV
    號自用小客車於上揭時間停放於上開地點之事實，業據異議
    人坦承在卷（見本院卷第7 頁），此外並有現場照片3 張、
    桃園縣政府警察局97年11月17日桃警局交字第DB0000000 號
    舉發違反道路交通管理事件通知單附卷可資佐證（分別見本
    院卷第8 頁、第9 頁背面），是異議人上開違規行為洵堪認
    定。觀諸現場照片，異議人停放上開車輛之地點（桃園縣桃
    園市○○街145 號）往前約1 公尺左右，確有桃園客運公車
    站牌1 面（見本院卷第9 頁背面），而經本院詢問桃園客運
    公司桃園縣桃園市○○街145 號前之公車站牌是否仍然有公
    車營運路線，該公司表示桃園縣桃園市○○街145 號乃設有
    公車站牌，站牌名稱為「龍安街口」，公車行駛路線為「臺
    北101 路線」等語（見本院卷第13頁）明確，且有桃園客運
    資訊站桃園經由1 號國道往返臺北市○○○○○ 路線公車時刻
    資訊表及地圖各1 份（見本院卷14頁至第19頁）為證，堪信
    桃園縣桃園市○○街145 號前（即異議人違規地點）之公車
    站牌目前確有公車營運之事實，故異議人上開所辯，顯屬無
    稽，要無足採。另異議人辯稱桃園縣桃園市○○街145 號之
    公車站牌並無劃製標線云云，惟按上開道路交通安全規則之
    規定，公共汽車招呼站10公尺內，禁止臨時停車，查本件桃
    園縣桃園市○○街145 號前既設立有桃園客運「龍安街口」
    公車站牌1 面，而該公車站牌亦有公車營運路線停靠之事實
    ，已如上述，桃園縣桃園市○○街145 號前之公車站牌自屬
    公共汽車招呼站無疑，該地點是否劃製標線，並非所問，因
    此，異議人就此所辯，亦無可採。
(三)綜上所述，本件聲明異議顯然已逾20日之法定期間，不合法
    律上之程式，且無從補正使其合法。且異議人有於上述時地
    ，將其所有之車牌號碼7887 -GV號自用小客車，停放於公共
    汽車招呼站10公尺內之違規事實，既可認定，則原處分機關
    引用道路交通管理處罰條例第56條第1 項第1 款之規定，裁
    處異議人罰鍰900 元，於法並無不當。依上開法條說明，應
    予駁回。
五、依道路交通管理處罰條例第87條第2 項、道路交通案件處理
    辦法第18條前段、第19條，裁定如主文。
中    華    民    國    98    年    1     月    10    日
                  交通法庭 法  官  蔡羽玄
以上正本證明與原本無異。
如不服本裁定，應於裁定送達後5 日內向本院提出抗告狀。
                           書記官  陳玉芳
中    華    民    國    98    年    1     月    15    日


司法院資訊處製作；財團法人民間司法改革基金會備份。
